---
title: "Prezentacja pakietu R - StooqAPI"
output: html_document
author: Mikolaj Zapalski
---

# Bibliotekę należy dodać do RStudio, możemy pobrać ją prosto z serwera Github

```{r, message=FALSE}
# pobranie i zainstalowanie biblioteki
library(devtools)
install_github("thezapalsky/StooqAPI") 

library(StooqAPI)
```
# Instrukcja do funkcji "getStooqDataFrame()"

```{r}
?getStooqDataFrame
```

## Description
Method returns data.frame() object for the stock ticker provided. It handles stock, forex and some cryptocurrency symbols.

## Usage
```{r}
# getStooqDataFrame(ticker="wig20", interval="w")
```

## Arguments
ticker	
string with stock symbol, examples: ('btc.v', 'wig', 'usdpln', ... )

interval	
string with interval for the data, examples: ('d', 'w', 'm', 'q', 'y')

## Value
Returns data.frame() object.

## Examples
```{r}
df1 <- getStooqDataFrame("usdpln")
tail(df1)

df2 <- getStooqDataFrame(ticker="wig", interval="m")
tail(df2)

df3 <- getStooqDataFrame(ticker="btc.v", interval="d")
tail(df3)
```

# Pozostałe funkcje zawarte w pakiecie:

- print.getStooqDataFrame
- summary.getStooqDataFrame
- plot.getStooqDataFrame 

# Przykłady użycia:

```{r}
summary.getStooqDataFrame()
plot.getStooqDataFrame()
print.getStooqDataFrame("wig",interval = "y")
```


